臺灣新竹地方法院刑事判決　　　　　　　　　　　　 九十一年度交訴字第二六號
　　公　訴　人　臺灣新竹地方法院檢察署檢察官
　　被　　　告　丙○○
　　選任辯護人　許美麗
　　　　　　　　耿淑穎
　　　　　　　　王彩又
右列被告因公共危險等案件，經檢察官提起公訴（九十一年度偵字四十號），本院判
決如左︰
    主  文
丙○○服用酒類，不能安全駕駛動力交通工具而駕駛，處有期徒刑貳月，如易科罰金
以參佰元折算壹日；又因過失傷害人，處有期徒刑肆月，如易科罰金以參佰元折算壹
日；又駕駛動力交通工具肇事，致人傷而逃逸，處有期徒刑陸月，如易科罰金以參佰
元折算壹日。應執行有期徒刑拾月，如易科罰金以參佰元折算壹日。緩刑貳年，緩刑
期內付保護管束。
    事  實
一、丙○○於民國九十年十二月二十二日凌晨零時三十分許至凌晨二時許，飲用四瓶
    啤酒，已達不能安全駕駛動力交通工具之狀態，明知服用酒類後，將使其駕駛車
    輛時之注意力減低、反應能力趨緩，而危及其他用路人之行車往來安全，仍於同
    日凌晨四時許，駕駛車號ＪＵ─七三二二號自用小客車，沿新竹市○○路行駛，
    行經新竹市○○路○段與田美三街前有交通號誌之交岔路口時，原應注意汽車行
    駛至交岔路口，其行進、轉彎應遵守燈光號誌，且依當時天候晴、夜間有照明、
    路面乾燥、無缺陷、無障礙物、視距良好等情形，並非不能注意，詎未遵守燈光
    號誌闖越紅燈，以致撞及依照綠燈號誌由新竹市○○路左轉經國路，騎乘車號Ｇ
    ＺＱ—００一號重型機車之許輝，致許輝受有右腳脛腓骨開放性骨折（傷口
    約七乘以三公分）、右踝內側踝開放性骨折（傷口約五乘以三公分）、頭部外傷
    併臉部撕裂傷（傷口約十二公分、七公分、二公分共三處）及右側臂神經叢神經
    受損等傷害，丙○○肇事後，竟未下車救助傷患，給予必要之協助，旋將前開自
    用小客車遺留在現場，下車逃逸，經駕車行經該處之乙○報警處理並追趕，嗣由
    警方尋線於同日凌晨四時二十五分許，在新竹市○○○街六十二號前查獲，並測
    得丙○○呼氣中酒精濃度高達每公升含量零點八二毫克。
二、案經新竹市警察局第二分局報告及許輝之子甲○○代行訴由臺灣新竹地方法院
    檢察署檢察官偵查起訴。
    理  由
一、右揭事實，迭經被告丙○○於警訊及偵、審中供承不諱，並有酒精呼氣濃度測定
    值單、汽車駕駛人酒後生理協調平衡檢測紀錄表、刑法第一百八十五條之三案件
    測試觀察紀錄表、行政院衛生署新竹醫院甲種診斷證明書各一件附卷可稽，核與
    證人乙○證述情節相符，又按對於酒精濃度呼氣已達每公升零點五五毫克時，肇
    事率為一般正常人之十倍，認已達不能安全駕駛之標準，有法務部八十八年五月
    十八日所發之法八八檢字第００一六六九號函及其所附之八十八年五月十日會議
    記錄一份在卷足憑，被告於為警攔檢時當場測得呼氣之酒精濃度，高達每公升空
    氣含零點八二毫克，已逾前述每公升零點五五毫克之數值，顯已達於不能安全駕
    駛之情形。按汽車行駛至交岔路口，其行進及轉彎應遵守燈光號誌或交通警察之
    指示，又汽車駕駛人飲酒後其吐氣所含酒精成份超過每公升零點二五毫克以上，
    不得駕車；道路交通安全規則第一百零二條第一項第一款、第一百十四條第二款
    規定甚明。被告丙○○原應注意前揭規定，且當時天候晴、夜間有照明、路面乾
    燥、無缺陷、無障礙物、視距良好等情形，有道路交通事故調查表一份附卷可參
    ，並非不能注意，詎酒後駕車，且未遵守燈光號誌闖越紅燈，以致撞及由新竹市
    ○○路左轉經國路之許輝，致許輝受有前述傷害，被告丙○○對於車禍之發
    生顯有過失，且許輝所受傷害與被告丙○○之過失行為間，具有因果關係。綜
    上所述，本件事證明確，被告丙○○之犯行洵堪認定，應依法論科。
二、核被告丙○○所為，係犯刑法第一百八十五條之三公共危險罪、第二百八十四條
    第一項前段過失傷害罪、第一百八十五條之四肇事逃逸罪。又被告酒後駕車，因
    而致人受傷，應依道路交通管理處罰條例第八十六條第一項之規定，就所犯第二
    百八十四條第一項前段罪責部分，加重其刑。其所犯上開三罪，犯意各別，行為
    互殊，犯罪構成要件不同，應予分論併罰。爰審酌被告在酒醉之形情下，竟駕駛
    車輛，且無視交通號誌存在，闖越紅燈，造成被害人許輝受有前述傷害，且於
    肇事後逃逸，實有不該，惟念其犯後坦承犯行，態度良好，並已與許輝調解成
    立（按：本件被告丙○○要求勿撤回過失傷害罪部分告訴），此有新竹市北區調
    解委員會調解筆錄一份附卷可資參照，及深具悔意等一切情狀，量處如主文所示
    之刑，及諭知易科罰金之折算標準，並定其應執行之刑，並就定應執行刑部分諭
    知易科罰金之折算標準。末查，被告前曾未受有期徒刑以上刑之宣告，有臺灣新
    竹地方法院檢察署刑案資料查註紀錄表及臺灣高等法院被告全國前案紀錄表各一
    份在卷足憑，其經此教訓後應益知慎戒，信無再犯之虞，本院認前開對其所宣告
    之刑，以暫不執行為適當，爰併諭知緩刑二年，以勵自新，且於緩刑期間內應有
    專人輔導必要，故併付保護管束，以觀後效。
據上論斷，應依刑事訴訟法第二百九十九條第一項前段，刑法第一百八十五條之三、
第一百八十五條第四、第二百八十四條第一項前段、第四十一條第一項前段、第二項
、第五十一條第五款、第七十四條第一款、第九十三條第一項，道路交通管理處罰條
例第八十六條第一項，罰金罰鍰提高標準條例第一條前段、第二條，判決如主文。
本案經檢察官吳金棟到庭執行職務。
中      華      民      國      九十一    年     四      月     四      日
                                    臺灣新竹地方法院交通法庭
                                          法  官  雷  雅  雯
右正本證明與原本無異。
如不服本判決，應於判決送達後十日內向本院提出上訴狀( 應附繕本 )，上訴於臺灣
高等法院。
                             書記官  汪  淑  菁
中      華      民      國      九十一    年     四      月     四      日
附錄論罪科刑法條：刑法第一百八十五條之三、第一百八十五條之四、第二百八十四
                  條第一項。
刑法第一百八十五條之三：
服用毒品、麻醉藥品、酒類或其他相類之物，不能安全駕駛動力交通工具而駕駛者，
處一年以下有期徒刑、拘役或三萬元以下罰金。
刑法第一百八十五條之四：
駕駛動力交通工具肇事，致人死傷而逃逸者，處六月以上五年以下有期徒刑。
刑法第二百八十四條第一項：
因過失傷害人者，處六月以下有期徒刑、拘役或五百元以下罰金，致重傷者，處一年
以下有期徒刑、拘役或五百元以下罰金。
